【裁判字號】    97,易,715
【裁判日期】    971022
【裁判案由】    詐欺
【裁判全文】
臺灣桃園地方法院刑事判決               97年度易字第715號
公  訴  人  臺灣桃園地方法院檢察署檢察官林安紜  丹股
被      告  乙○○
                      8號
選任辯護人  謝良駿律師
            李銘洲律師
上列被告因詐欺案件，經檢察官提起公訴（97年度偵字第4380號）
，本院判決如下：
    主    文
乙○○幫助意圖為自己不法之所有，以詐術使人將本人之物交付
，處拘役拾日，如易科罰金，以新臺幣壹仟元折算壹日。
    事  實
一、乙○○可預見提供銀行帳戶供他人使用，可能供詐欺者掩飾
    或隱匿渠等犯罪所得財物，竟不違背其本意，基於提供自己
    銀行帳戶予不明之人幫助他人掩飾犯罪所得財物之犯意，於
    民國96年7 月份間某日，至其前女友甲○○（於同年4、?
    月間分手，其涉嫌幫助詐欺部分，本院另行移送檢察官偵辦
    ）在桃園縣桃園市○○路55之4 號5 樓之住處，將其所申辦
    之臺灣土地銀行南崁分行，帳號：005 ─000000000000號之
    銀行存款帳戶之存摺、提款卡、密碼、印鑑章，交付予甲○○使用，而甲○○則以不詳之方法將上開帳戶等物交予某真
    實姓名不詳之成年人做為犯罪工具。嗣該詐欺集團基於意圖
    為自己不法所有之概括犯意，由其集團所屬不詳姓名之成年
    人，於96年10月30日上午10時許撥打電話給丙○○，佯稱係
    台中地院書記官，稱丙○○涉及人頭帳戶案件，資金要遭凍
    結，要求丙○○查詢帳戶內餘額後，領出新台幣（下同）10
    萬元匯入乙○○上開帳戶內，致丙○○陷於錯誤，而依該詐
    騙集團成員指示匯款10萬元入乙○○所有上開帳戶內，詐欺
    集團成員並於當日將10萬元提領一空。
二、案經桃園縣政府警察局大園分局報請台灣桃園地方法院檢察
    署檢察官偵查起訴。
    理  由
壹、程序部分：
一、關於附表二所示行動電話通話錄音光碟及譯文之證據能力：
  ?刑事訴訟法上「證據排除原則」，係指將具有證據價值，或
    真實之證據因取得程序之違法，而予以排除之法則。而私人
    之錄音、錄影之行為所取得之證據，應受刑法第315 條之1
    與通訊保障及監察法之規範，私人違反此規範所取得之證據
    ，固應予排除。惟依通訊保障及監察法第29條第3款 之規定
    「監察者為通訊之一方或已得通訊之一方事先同意，而非出
    於不法目的者，不罰」，通訊之一方非出於不法目的之錄音
    ，所取得之證據，即無證據排除原則之適用（最高法院92年
    度台上字第2677號判決意旨參照）。查附表二所示行動電話
    通話內容譯文，係被告與其前女友甲○○間之行動電話通話
    之錄音譯文乙節，業據被告供述明確，核與證人甲○○到庭
    證述相符。是以，被告乙○○既屬電話通話之一方，其於對
    話過程中秘密錄音，核屬於通訊之一方所為之通訊監察行為
    ，且被告乙○○錄音之目的，在於蒐證「甲○○涉嫌將被告
    帳戶流出予詐欺集團」之不法行為，並供作「證明自己並未
    將帳戶交予詐欺集團」之證據，並非出於不法目的。是則，
    揆諸前開說明要旨，應認系爭錄音光碟及譯文具有證據能力
    。
二、其餘證據之證據能力說明：
    本件認定事實所引用之本件卷內所有卷證資料（包含人證與
    文書證據、物證等證據），尚無證據證明係公務員違背法定
    程序所取得，是取證過程並無瑕疵，且兩造於準備程序、審
    判期日對法院提示卷證之證據能力均表無異議，而卷內之文
    書證據，亦無刑事訴訟法第159 條之4 之顯有不可信之情況
    與不得作為證據之情形。本院復審酌該等證據與本案待證事
    實間復具有相當關聯性，以之為本案證據並無不當。綜上，
    依刑事訴訟法第159 條至159 條之5 之規定，本件認定事實
    所引用之本件卷證所有證據（包含人證與文書證據、物證等
    證據），均有證據能力，合先敘明。
貳、認定犯罪事實所根據的證據及理由：
    訊據被告於本院審理時固供承於前揭時、地，將其所有之上
    開臺灣土地銀行南崁分行之存摺、提款卡、密碼（下稱系爭
    存摺等物）交予前女友甲○○使用（見審卷第39頁以下），
    惟矢口否認有何幫助詐欺之犯行，辯稱：因甲○○稱工作上
    需要，故伊將系爭存摺等物交予甲○○使用，後來於96 年
    11月間警方通知該帳戶遭詐騙集團使用，伊問甲○○，其稱
    已經丟掉了，伊並沒有幫助詐欺犯意與行為等語。經查：
一、被害人丙○○如何於前揭時、地受騙因而陷於錯誤，並匯款
    之經過，業據其於警詢、審理時證述明確（見臺灣桃園地方
    法院檢察署97年度偵字第4380號卷第18、19頁、本院審卷第
    35頁以下），並有被害人丙○○匯款副通知書在卷可稽（見
    同上偵卷第20頁）。又上開帳戶係被告所申辦，為被告所是
    認，並有台灣土地銀行被告開戶資料、存款印鑑卡在卷可參
    （見同上偵卷第12、13頁），且被告上開帳戶於96年10月30
    日確有匯入10萬元，並於當日將10萬元提領殆盡之情，亦有
    上開台灣土地銀行函附之客戶歷史交易明細查詢表在卷可查
    。是被告所有之系爭帳戶確由詐欺集團成員管領使用，並於
    被害人丙○○匯款後提領一空等情，至為明確。
二、關於被告確有將系爭存摺等物交予前女友甲○○之認定：
  1.被告於本院審理時供承將系爭存摺等物交予前女友甲○○等
    情，業據其提出之如表一、二所示之與前女友甲○○之行動
    電話簡訊、電話光碟及其譯文（下稱系爭簡訊、譯文）為證
    。就此，證人甲○○於本院審理時證稱：上開系爭譯文、簡
    訊確實係伊與被告電話交談及傳簡訊之內容，時間也沒錯，
    惟被告從來沒有將系爭帳戶存摺等物交予伊使用，伊之所以
    這樣說、傳簡訊，係因被告叫伊講的、傳的，目的係給其姑
    姑聽，因被告稱本案出事後，其姑姑一直審問他這件事，故
    被告叫伊幫他圓謊，這樣被告之姑姑才會幫他請律師，故伊
    想幫被告才配合他，而如附表一所示這通電話內容，係被告
    叫伊先跟他套話，被告說如果他有打來第二通，叫伊這樣說
    云云（見本院審卷第31至35頁）。
  2.承上，本案之主要爭點，在於附表一、二所示之系爭簡訊、
    譯文，究竟係甲○○配合被告所為之虛偽內容簡訊、對話內
    容，抑或系爭簡訊、譯文內容確為真正？經查：(1)觀諸附表
    一、二所示系爭簡訊、譯文，以前後整體內容觀之，雙方來
    回簡訊、電話通話交談內容、語氣係相當自然，並參雜些其
    他日常生活瑣事，如同朋友間對話，甲○○並無刻意穿鑿、
    配合之痕跡存在。加以附表一、二所示之系爭簡訊、譯文內
    容並不短且真實，若非真有其事，衡情尚難配合到如此逼真
    。則證人甲○○證稱是被告要求下臨時配合所為，實殊難想
    像。(2)若甲○○有心幫忙被告、配合被告，讓其姑姑瞭解被
    告並非實際提供帳戶予詐騙集團之行為人，其大可直接與姑
    姑解釋，惟何以附表二之電話對談，仍係甲○○與被告間電
    話交談內容？此與常理有違。(3)如被告已有甲○○所傳來如
    附表一之簡訊內容，理應可以達到應付姑姑之需要，甲○○
    何需再配合如附表二之電話對話內容？尚與常情有悖。(4)再
    者，若甲○○配合演出之目的，係為讓被告姑姑瞭解被告並
    非提供帳戶予詐騙集團之人，則其若配合結果，不無使其姑
    姑懷疑是否係甲○○本人將帳戶提供予詐騙集團，反而讓自
    己將來身陷追訴危險中，則甲○○焉有因此原因即配合之理
    ？是證人甲○○證稱如此配合係為給被告姑姑聽云云，亦顯
    與常理有違。(5)苟甲○○確實沒有向被告借用系爭存摺等物
    ，其當時既與被告分手許久，又非至親，且明知被告係幫助
    詐欺之被告，若被告如此要求甲○○配合演出，目的僅因要
    博得被告姑姑之信任，甲○○焉有不覺得事有蹊蹺而願意配
    合之理？是證人此部分之證言，尚與常情有違。(6)衡諸常情
    ，若被告確有將系爭帳戶等物交予不知名之詐騙集團成員，
    因事跡敗露而反過來設計其前女友甲○○，並對其佯稱為應
    付姑姑，要求甲○○配合演出如附表一、二所示之內容，事
    後卻反過來據此作為誣指甲○○涉案之證據，以達其個人脫
    罪之目的。則甲○○之善意反遭人利用，並有涉及刑案之嫌
    疑，理應於當庭作證時相當氣憤。惟本院觀察甲○○作證時
    ，神情自若，冷靜以對，不僅對其到庭作證一事並不訝異、
    排斥，且對被告並無任何不滿、抱怨，經本院直接審理結果
    ，認被告之說詞，應較可採信。(7)綜上，證人甲○○此部分
    之證述，尚與經驗法則有違，且與事實不符，尚難憑採。
  3.綜上，被告確有將系爭存摺等物交予甲○○之事實，應堪認
    定。從而，甲○○取得被告之系爭帳戶等物，以不詳之方式
    交予不知名之詐欺集團成員，致詐欺集團成員持被告之系爭
    帳戶作為詐騙之工具，亦堪認定。
三、被告主觀上具有不確定之幫助詐欺犯意認定之說明：
    被告辯稱：因甲○○稱要工作上需要，故申請後即借給甲○○使用，主觀上並無幫助詐欺之犯意云云。惟查：
  1.按金融存款帳戶，係作為存戶個人財產保管之用，與存戶之
    存摺、提款卡及密碼相結合，其專屬性、私密性甚高，除非
    本人或與本人具密切之關係者，難認有何理由可自由流通使
    用該存摺、印鑑章、提款卡及密碼，而一般人亦均應有妥為
    保管存摺、印鑑章、提款卡及密碼，以防止被他人冒用之認
    識，縱有特殊情況偶有將存摺、印鑑章、提款卡及密碼交付
    他人之需，亦必深入瞭解其用途後再行提供使用，此為吾人
    日常生活經驗與事理；且觀諸現今社會上，詐騙者蒐購人頭
    帳戶，持以作為詐欺取財犯罪所得掩飾之用，常有所聞，交
    付帳戶予非親非故之人，受讓人可能持以從事詐欺犯罪，已
    屬人盡皆知之事，被告為年逾25歲之成年人，堪信其具有相
    當之智識及社會經驗，對於其個人所有金融機構之帳戶之存
    摺、印鑑章、金融卡及密碼等物，應同備一般人均具妥善且
    謹慎為保管、使用該等文件及證件之注意程度，是被告應可
    預見該取得金融帳戶之人恐將利用其金融機構帳戶，作為詐
    欺犯罪使用。
  2.經查，(1)被告辯稱因甲○○工作上需要，而將系爭存摺等物
    交予甲○○使用云云，然若甲○○工作上有需要使用帳戶，
    何不使用其自行申辦之帳戶？又甲○○何不借用父母兄弟姊
    妹之帳戶卻向前男友借用？況工作上何以需要使用別人名義
    之帳戶（甚至高達3 個帳戶，詳後述）？此均顯與常理有悖
    ，且被告並未深入查證。依前開說明意旨，被告應可預見其
    將系爭帳戶等物交予甲○○，甲○○持有該帳戶應非正當之
    用途甚明，而被告所辯以「他人工作上需要」亦顯非免責之
    正當事由。(2)又甲○○當時僅係被告之前女友，並非至親或
    受託為被告辦理存提款業務之代理人，於身分上被告將該系
    爭存摺等物交予甲○○，而理由亦非正當，即應可預見甲○○之用途並不單純。(3)被告將該帳戶申辦後，即將存摺、提
    款卡、密碼、印鑑章交予甲○○使用乙節，業據被告供承不
    諱，核與被告傳給甲○○如附表一編號4 所示之簡訊內容相
    符，應堪認定。是被告竟將所申辦之帳戶等物悉數交予甲○○，等同任憑甲○○使用，且並不加控管，自有可歸責之事
    由，至為明確。(4)依被告傳給甲○○之如附表一編號4 、10
    所示簡訊內容，可知被告除了將系爭之台灣土地銀行帳戶等
    物交予甲○○以外，尚有將上海銀行、華南銀行之存摺、提
    款卡、印鑑等物交予甲○○。以此客觀情事觀之，被告竟交
    付3 家銀行存摺予甲○○使用，顯可預見該帳戶係供不法之
    用途至明。(5)綜上，被告此部分之辯解，尚難憑採。被告將
    系爭帳戶等物交予甲○○，任憑甲○○使用，而甲○○將該
    帳戶等物以不詳方法交予他人作為上開詐欺取財犯罪使用，
    亦顯不違反被告之本意，其幫助他人犯詐欺取財罪之不確定
    故意至明，則被告幫助犯詐欺取財之犯行堪以認定，應依法
    論科。
四、綜上，被告之自白核與事實相符，應堪採信。本案事證已臻
    明確，被告前揭犯行洵堪認定。
、論罪科刑的理由：
（一）核被告乙○○所為，係犯刑法第30條第1 項、第339 條第
      1 項之幫助詐欺取財罪。
（二）被告以幫助之意思，參與構成要件以外之行為，為幫助犯
      ，依刑法第30條第2項規定，爰依正犯之刑減輕之，
（三）量刑理由之說明：
      爰審酌被告提供系爭銀行帳戶等物予前女友甲○○，未加
      控管、任憑使用，導致甲○○將該帳戶以不詳之方式流供
      詐騙集團成員使用，掩飾犯罪所得，造成查緝困難，助長
      詐騙犯罪者之氣焰，使詐欺犯罪者得以順利取得詐欺所得
      之財物，且犯後被告猶否認犯行，尚未與被害人達成和解
      ，本應嚴罰重懲，念及被告之前並無科、素行尚稱良好，
      有其臺灣桃園地方法院檢察署刑案資料查註紀錄表與臺灣
      高等法院被告全國前案紀錄表各一份在卷可稽，且本件被
      告係將系爭帳戶等物交予前女友使用，並非販賣帳戶而有
      所得，尚因被告之供述，追查出實際上將系爭帳戶等物流
      出之另一幫助犯甲○○，參以本件目前僅一被害人丙○○
      遭詐騙匯款10萬元，尚非有其餘被害人遭詐騙達數十萬元
      、百萬元之多，併參酌被告犯罪之動機、目的、手段等一
      切情狀，爰量處如主文所示之刑，並諭知易科罰金之折算
      標準。
（四）另被告乙○○提供給甲○○，由甲○○以不詳方式流出給
      犯罪集團成員所使用之系爭帳戶之存摺、提款卡（金融卡
      ）、印鑑章等物，因未扣案，無從證明現猶存在，為免將
      來執行發生困難，爰不另為沒收之諭知，一併敘明。
（五）本件甲○○是否涉嫌幫助詐欺罪嫌，由檢察官為偵辦後，
      另為適法之處置，併此敘明。
肆、應適用之法條：刑事訴訟法第299 條第1 項前段，刑法第30
    條第1 項、第2 項、第339 條第1 項、第41條第1 項前段，
    刑法施行法第1 條之1 第1 項、第2 項前段。
本案經檢察官林安紜到庭執行職務。
中    華    民    國    97    年    10    月    22    日
                  刑事第一庭  審判長法  官  曾淑華
                                    法?官  俞力華
                                    法?官  顧正德
以上正本證明與原本無異。
如不服本判決，應於判決送達後10日內向本院提出上訴狀（應附
繕本），其未敘述上訴理由者，應於上訴期間屆滿後20日內補提
理由書狀於本院，上訴於臺灣高等法院。
                                    書記官  劉晨輝
中    華    民    國    97    年    10    月    24    日
附表一：（被告與甲○○間行動電話簡訊互傳之內容）
┌─┬──────────┬─────────┬──────────────────┐
│編│      傳訊人        │      時間        │              簡訊內容              │
│號│                    │                  │                                    │
├─┼──────────┼─────────┼──────────────────┤
│1 │甲○○→>被告       │6/12 4：06AM      │對不起的是你幫我的事給你惹那麼大的麻│
│  │                    │                  │煩啊，不睡覺？我上晚班的耶，而且我的│
│  │                    │                  │狀況誰來照顧也沒用，只希望早點解脫就│
│  │                    │                  │好了...                             │
├─┼──────────┼─────────┼──────────────────┤
│2 │被告→甲○○        │6/16 7：17PM      │看來你還是不願意告訴我妳做了什麼事，│
│  │                    │                  │背叛是很難受的，我相信妳也知道，我可│
│  │                    │                  │以接受分手的事實，卻無法接受妳對我的│
│  │                    │                  │人生造成了汙點案底... 因為你避開不願│
│  │                    │                  │告訴我拿了帳本做了什麼，也代表妳並非│
│  │                    │                  │真心是在道歉，對於一個做錯事還不懂認│
│  │                    │                  │錯的人，沒理由拍拍他的頭說沒關係... │
│  │                    │                  │你的對不起是說給自己聽的，只是搪塞給│
│  │                    │                  │自己一個安全感...                   │
├─┼──────────┼─────────┼──────────────────┤
│3 │甲○○→被告        │6/16 7：18PM      │我根本什麼也沒做，早就把它丟掉了，我│
│  │                    │                  │的對不起是很真心的，你不接受我不能說│
│  │                    │                  │什麼，我現在過的日子也不是你能想像的│
│  │                    │                  │，你以為去店裡洗頭就代表日子好過嗎，│
│  │                    │                  │每天喝酒喝到吐還要應付別人的心情的日│
│  │                    │                  │子你過過嗎，我們的苦不一樣，還是謝謝│
│  │                    │                  │你這樣的幫過我，抱歉讓你這麼委屈    │
├─┼──────────┼─────────┼──────────────────┤
│4 │被告→甲○○        │7/21 12：12AM     │妳前天說存摺剪了妳跟我借的土地銀行上│
│  │                    │                  │海、華南銀行的存摺、提款卡跟印鑑都借│
│  │                    │                  │給妳，妳該不會全部都剪掉了吧？那印鑑│
│  │                    │                  │都還在吧請還我                      │
├─┼──────────┼─────────┼──────────────────┤
│5 │甲○○→被告        │7/21 12：15AM     │我丟就是全部丟了，沒留半樣東西      │
├─┼──────────┼─────────┼──────────────────┤
│6 │被告→甲○○        │7/21 12：18AM     │那到底是去年幾月份妳說要找立委我又沒│
│  │                    │                  │認識妳可以幫我介紹嗎？              │
├─┼──────────┼─────────┼──────────────────┤
│7 │甲○○→被告        │7/21 12：22AM     │不用認識只要有立委就可以進去找，我真│
│  │                    │                  │的忘了是幾月                        │
├─┼──────────┼─────────┼──────────────────┤
│8 │被告→甲○○        │7/21 12：39AM     │因為檢察官一直在詢問正確的遺失時間，│
│  │                    │                  │我直接回答是大概在去年的七月份左右，│
│  │                    │                  │但是檢察官不能接受這樣的回答，到底妳│
│  │                    │                  │是何時丟掉的？                      │
├─┼──────────┼─────────┼──────────────────┤
│9 │甲○○→被告        │7/21 12：43AM     │我只能說大約也是那時候吧，我真的沒辦│
│  │                    │                  │法確定幾月                          │
├─┼──────────┼─────────┼──────────────────┤
│10│被告→甲○○        │7/21 12：53AM     │妳之前不是答應我說用完會還我嗎，為什│
│  │                    │                  │麼現在卻告訴我我的土地銀行跟其他銀行│
│  │                    │                  │存摺提款卡連印章都丟掉了？妳不知道這│
│  │                    │                  │些東西對我來說很重要嗎？是丟掉還是剪│
│  │                    │                  │掉？                                │
├─┼──────────┼─────────┼──────────────────┤
│11│甲○○→被告        │7/21 12：59AM     │剪掉之後丟掉啊，那陣子我真的很忙都在│
│  │                    │                  │處理事情加上阿嬤又去逝，但我真的有叫│
│  │                    │                  │你掛失啊                            │
├─┼──────────┼─────────┼──────────────────┤
│12│被告→甲○○        │7/21 1：03AM      │我非常肯定妳並沒有叫我去掛失妳記錯了│
├─┼──────────┼─────────┼──────────────────┤
│13│甲○○→被告        │7/21 1：09AM      │我有叫你一個月要掛失你忘了吧？這還是│
│  │                    │                  │我跟你借之前在我家樓下跟你說的還說了│
│  │                    │                  │很多遍我記得很清楚啊                │
├─┴──────────┴─────────┴──────────────────┤
│備註：                                                                            │
│一、「→」表示傳簡訊給對方之意。                                                  │
│二、行動電話號碼：被告：0000000000，甲○○：0000000000                            │
│三、內容為被告將其行動電話內簡訊下載至電腦軟體後讀取列印，請見本院審易卷第29、30頁│
│    。                                                                            │
│四、上開內容業經證人甲○○本人確認係其本人與被告間所傳無訛。                      │
│五、上開傳簡訊之時間均在民國97年。                                                │
└─────────────────────────────────────────┘
附表二：（被告與甲○○行動電話通話之錄音譯文）
陳：喂
芳：怎樣？
陳：小芳喔？
芳：恩，怎樣
陳：妳在哪裡？
芳：上班啊
陳：上班喔，妳現在方便講話嗎？
芳：你講啊，怎樣
陳：我想問妳說我去年應該是六月份還七月份借你的存摺
芳：妳不是問過我了嗎？
陳：妳知道這個官司很麻煩妳知道嗎？
芳：蛤？
陳：妳知道這個官司很麻煩妳知道嗎？
芳：那要怎麼解決？
陳：並不是我說弄丟就弄丟了，他現在已經就是被起訴是詐欺案
    了
芳：那現在要怎麼解決？
陳：不知道，我也不知道
芳：律師沒有講嗎
陳：律師？我又沒有請律師
芳：你有請教過律師嗎，喂...你有聽到我講話嗎？
陳：喂...我還沒有請教過律師阿
芳：然後呢
陳：對阿，我也不知道，就我收到起訴單，起訴單上寫詐欺
芳：恩
陳：所以我才打給你阿，我真的不知道怎麼辦啊
芳：要不然你可以打電話...有免費諮詢的律師你知道嗎？
陳：免費諮詢的律師？
芳：對阿，你可以去那個問立委，立委就會幫你介紹了，你隨便
    問一個立委都可以。對，他會幫你介紹那種免費諮詢的律師
    。
陳：但是律師也會問我怎麼弄丟的啊
芳：你看律師怎麼講你再跟我說
陳：恩，但是律師也會問我說，我是什麼時候弄丟的啊
芳：什麼？
陳：他也會問我說我是什麼時候弄丟的啊
芳：那你就跟他講啊
陳：我要怎麼跟他說我什麼時候弄丟的？
芳：蛤？
陳：我要怎麼跟他說我什麼時候弄丟的？
芳：你那裡收訊差嗎？
陳：嗯？
芳：你那裡收訊很差，我聽你講話都斷斷續續的
陳：等一下喔，我換個地方好了...這邊有沒有比較清楚
芳：寶元，我明天打給你好不好？
陳：不要啦，我現在很煩都睡不著
芳：可是我現在在上班
陳：因為我如果要問諮詢的律師，我也要知道我是怎麼弄丟的啊
    ，我現在我該怎麼說？我也不知道怎麼說耶
芳：我真的是把它丟掉了，但是妳也不可以說是我把它丟掉的，
    因為你本來口供是這樣，你就是口供就是要這樣
陳：那妳是在哪裡丟掉的
芳：我就把它丟在，丟在我家垃圾筒就把它丟掉了啊
陳：丟在垃圾桶？
芳：對阿，我還把他剪掉勒
陳：你是什麼時候弄丟的啊
芳：你問我，我也真的忘了
陳：那你弄丟了，你怎麼沒有跟我說
芳：跟你講說弄掉了，而且我是剪掉了，這應該OK吧
陳：因為我沒有去辦遺失什麼的，你看現在被用了，那我要怎麼
    辦
芳：我那時候是不是跟你講說你一個月後要去辦遺失
陳：妳並沒有說啊
芳：我有跟你說，而且是在我家樓下講的，你忘了嗎？
芳：你有喝酒是不是？
陳：你說在你家的什麼時候講的
芳：乙○○，你有喝酒是不是？
陳：沒有吧，我從來不喝酒的
陳：那你覺得說我現在該怎麼做？
芳：我不是跟你說，你先去找立委叫他推薦免費諮詢的律師
陳：喂，我有在聽
芳：妳那邊收訊真的很差，我明天打給你，拜託
陳：OK
備註：
一、錄音背景：被告於97年7 月19日凌晨12時25分許以其000000
    0000門號撥打甲○○0000000000門號對話時，秘密錄音所得
    。「陳」即被告，「芳」即甲○○。
二、內容業經本院參酌被告提出之錄音光碟及其譯文如實記載。
三、內容業經證人甲○○確認為其與被告間之對話內容。


司法院資訊處製作；財團法人民間司法改革基金會備份。
